臺灣板橋地方法院刑事判決　　　　　　 100年度簡上字第94號
上　訴　人　臺灣板橋地方法院檢察署檢察官
上　訴　人　張良考
即　被　告
上列上訴人因被告侵占案件，不服本院中華民國99年12月20日99
年度簡字第9968號第一審簡易判決（起訴案號：99年度調偵字第
2089號），提起上訴，本院管轄之第二審合議庭判決如下：
    主  文
上訴駁回。
    事實及理由
一、本案經本院審理結果，認第一審以被告張良考犯刑法第335
    條第1 項之侵占罪，依刑事訴訟法第449 條第1 項前段、第
    3 項、第454 條第2 項，刑法第335 條第1 項、第41條第1
    項前段，刑法施行法第1 條之1 之規定，並審酌被告明知其
    所承租之車號060-EF號營業用小客車（含車牌2 面、行車執
    照1 張）之所有權為捷運交通有限公司所有，仍意圖為自己
    不法之所有，予以侵占入已，自應予以非難，並兼衡其素行
    、犯罪之動機、目的、手段，且迄今未與捷運交通有限公司
    達成和解，賠償損失及其犯罪後之態度等一切情狀，量處拘
    役50日，並諭知易科罰金之折算標準，其認事用法及量刑均
    屬妥適，應予維持，並引用第一審簡易判決書記載之事實、
    理由及證據（詳如附件，另證據部分補充被告於本院審理中
    之自白）。
二、檢察官循告訴人捷運交通有限公司之請求提起上訴，其上訴
    意旨略以：被告犯後顯無悔意，對告訴人之請求賠償亦未達
    成和解，原審就此部分漏未考量審酌，因認原審判處被告拘
    役50日，顯屬過輕，其量刑有再次斟酌之必要等語；被告坦
    承涉有上揭侵占犯行，惟其上訴意旨則為：伊有誠意要與捷
    運交通有限公司解決租送車之租金清償事宜，期盼有機會出
    庭說明原委，故請求上訴。伊本來想要跟老闆處理，但是老
    闆要求的金額太高，也不知道這樣會涉犯到侵占罪等語。
三、按有關刑之量定，乃實體法上賦予法院得為自由裁量之事項
    ，倘原審法院量刑未逾越法律所規定之範圍，又無濫用權限
    之情形，即不得任意指摘為違法或不當。經查：原審判決已
    審酌被告之素行、犯罪動機、目的、手段，及尚未與告訴人
    達成和解，並賠償告訴人損失等一切情狀而為量刑，且原審
    之量刑並未逾越法律規定之範圍，自尚難謂有何違法或不當
    之處，是檢察官上訴意旨指摘原審漏未考量被告尚未與告訴
    人達成和解，量刑過輕，請求撤銷改判，應無足採；又被告
    上訴意旨並未指摘原審判決有何違反或不當之處，僅泛稱期
    盼有機會出庭與告訴人協調上揭租金清償事宜云云，然其於
    本院辯論終結前仍未能與告訴人達成和解，其上訴亦難認有
    理由。
四、綜上所陳，原審認事用法，尚無不合，量刑亦屬適當，檢察
    官、被告提起上訴，均無理由，應予駁回。
據上論斷，應依刑事訴訟法第455 條之1 第1 項、第3 項、第36
8 條、第373 條，判決如主文。
本案經檢察官李美金到庭執行職務。
中    華    民    國   100    年    6     月    17    日
                  刑事第十二庭  審判長法  官  王士珮
                                              楊明佳
                                              張誌洋
以上正本證明與原本無異
不得上訴
                                      書記官  張桐嘉
中    華    民    國   100    年    6     月    17    日
附錄本案論罪科刑法條全文：
中華民國刑法第335條
（普通侵占罪）
意圖為自己或第三人不法之所有，而侵占自己持有他人之物者，
處 5 年以下有期徒刑、拘役或科或併科 1 千元以下罰金。
前項之未遂犯罰之。